臺灣臺南地方法院刑事判決
　　公　訴　人　臺灣台南地方法院檢察署檢察官
　　被　　　告　丙○○
右列被告因誣告案件，經檢察官提起公訴（九十一年度偵字第四九六五號），本院判
決如左：
    主  文
丙○○未指定犯人，而向該管公務員誣告犯罪，處拘役伍拾日，如易科罰金，以佰
元折算壹日。
    事  實
一、丙○○於民國八十七年二月間，以分期付款方式向日有行機車行購買車牌號碼Ｕ
    ＤＴ─四三０號機車一輛，而於八十八年初日，將該車以新台幣（下同）二萬元
    售予王寶來（已於八十八年九月十一日死亡）。王寶來死亡後，該車由其女友甲○○繼續騎用。惟九十年初「日有行機車行」職員乙○○，催請丙○○辦理過戶
    手續，並繳交機車交通違規罰款共三萬三千元。丙○○明知該機車係售予他人未
    失竊，竟向乙○○謊稱機車已不見，不知去向，而由不知情之乙○○提供車籍資
    料，於九十年六月十二日，向臺南市警察局第一分局莊敬派出所，謊報該機車於
    九十年六月一日十九時許，在台南市○○路六二一巷四五弄內失竊，並由該派出
    所發給報案證明單，未指定犯人而誣告他人涉犯竊盜罪嫌。嗣於九十一年四月十
    三日上午十時二十七分，甲○○駕駛該車未懸掛車牌（甲○○之子林繼宗因交通
    違規，車牌經查扣）行經台南市精忠三村二八九號前，為警查獲，循線查知上情
    。
二、案經台南市縣警察局移請臺灣臺南地方法院檢察署檢察官偵查起訴。
    理  由
一、訊據被告丙○○固供認右揭時地，以分期付款方式向日有行機車行購買車牌號碼
    ＵＤＴ─四三０號機車一輛，再以二萬元售予王寶來及於九十年初，因日有行機
    車行職員乙○○，催請辦理過戶手續，並繳交機車交通違規罰款，而向警局報案
    情事，惟矢口否認有誣告犯行，辯稱：伊去派出所報案，是要請警局幫忙找回機
    車，並不是去報失竊云云。經查：證人林敏警訊證稱：車牌號碼ＵＤＴ─四三０
    號機車，係八十八年初某王寶來向朋友（指被告）購買，購買伊在場，購買當時
    有行車執照及買賣契約書，由於時間已久，不知行車執照及買賣契約書置放何處
    等語。核與被告警訊供述該機車出售予王寶來，並無遺失之情節相符。則該機車
    並未失竊甚明。又證人乙○○證稱：因被告分期付款購買機車款項已經繳清，但
    沒有辦理過戶而有罰單，罰單是開伊車行，乃要被告把罰單繳清，辦理過戶，但
    被告說車子已經不見了、證件也不見了，所以伊準備證件陪他到派出所報案，被
    告並沒有說車子已經賣給王寶來等詞。證人徐文懋（莊敬派出所警員）證稱：被
    告說車子在九十年六月一日十七時，在台南市○○路六二一巷四五弄內遺失（即
    失竊之意），而於九十年六月十二日到派出所說車子遺失，伊才幫他填寫車輛失
    竊電腦輸入單等情。並有車輛竊盜查詢認可資料一紙在卷可憑。再警局對民眾請
    求協助尋找遺失物，行政程序僅在工作記事簿登記以之管考，如對竊盜車輛案件
    ，始填載三聯單為之列管，該竊盜之車輛，經查獲者始由查獲之人填載四聯單通
    報八號分機。前揭機車因失竊經查獲，亦有車輛失竊電腦輸入單一紙在卷可佐。
    則被告到警局如是請求幫忙找回機車，自應告知警員該機車出賣予王寶來情事，
    而非填載失竊聯單，是被告所辯，無非飾卸之詞，不足採信，其犯行洵可認定，
    應依法論科。
二、核被告丙○○所為，係犯刑法第一百七十一條第一項之未指定犯人誣告罪。爰審
    酌被告尚無不法素行，其犯罪之動機及目的無非尋找出售之機車以辦理過戶及處
    理交通違規罰單事宜，所生危害尚屬輕微，及其犯罪後未見悔意等一切情狀，量
    處如主文所示之刑，並諭知易科罰金之折算標準。
據上論斷，應依刑事訴訟法第二百九十九條第一項前段，刑法第一百七十一條第一項
、第四十一條第一項前段，罰金罰鍰提高標準條例第一條前段、第二條，判決如主文
。
本案經檢察官吳文政到庭執行職務
中      華      民      國      九十一      年      十    月    八      日
                                  臺灣臺南地方法院刑事第五庭
                                          法  官  蘇  清  水
右正本證明與原本無異。
如不服本判決，應於判決送達後十日內，向本院提出上訴狀。
                                          書記官  陳  信  良
中      華      民      國      九十一      年      十    月    八      日
